【裁判字號】    99,聲,1003
【裁判日期】    991022
【裁判案由】    聲請定其應執行刑
【裁判全文】
臺灣新竹地方法院刑事裁定              99年度聲字第1003號
聲  請  人  臺灣新竹地方法院檢察署檢察官
抗  告  人
即受刑人    甲○○
上列聲請人因受刑人數罪併罰有二裁判以上，聲請定其應執行之
刑（99年度執聲字第826 號）），經本院於中華民國99年9 月30
日裁定後，因受刑人不服提起抗告，本院更為裁定如下：
    主  文
原裁定撤銷。
甲○○所犯如附表所示各罪所處之刑，應執行有期徒刑參年陸月
。
    理  由
一、抗告意旨略以：本件抗告人即受刑人甲○○（下稱受刑人）
    於日前接獲本院99年聲字第1003號刑事裁定，經與本院99年
    度聲字第640 號刑事裁定及99年度簡字第63號刑事判決查比
    對後，發現該裁定記載有誤，爰請求詳查實情，更為適法之
    裁定，以維抗告人之權益等語。
二、按當事人對於法院之裁定有不服者，得抗告於直接上級法院
    ，刑事訴訟法第403 第1 項定有明文，是就法院更定應執行
    刑所為之裁定，如有不服者，自應提起抗告救濟之。查本件
    受刑人就本院99年度聲字第1003號之更定應執行刑裁定有所
    不服，向本院聲請更為裁定，惟依上開說明，受刑人不服本
    院更定其刑裁定應提出抗告救濟之。是本件受刑人雖誤向本
    院提起更為裁定之聲請，惟依同法第418 條第2 項前段之規
    定，得提起抗告而誤為撤銷或變更之聲請者，視為已經提起
    抗告，合先敘明。
三、次按裁判確定前犯數罪者，併合處罰之；數罪併罰，有2 裁
    判以上者，依刑法第51條之規定，定其應執行之刑，刑法第
    50條、第53條分別定有明文。又按原審法院認為抗告有理由
    者，應更正其裁定，刑事訴訟法第408 條第2 項前段亦有明
    文。復按法律上屬於自由裁量事項，尚非概無法律性之拘束
    ，在法律上有其外部界限及內部界限，前者法律之具體規定
    ，使法院得以具體選擇為適當裁判，此為自由裁量之外部界
    限，後者法院為自由裁量時，應考量法律之目的，法律秩序
    之理念所在，此為自由裁量之內部界限；法院為裁判時，二
    者均不得有所踰越。在數罪併罰而有二裁判以上，應定其應
    執行刑之案件，法院所為刑之酌定，固屬自由裁量事項，然
    對於法律之內、外部界限，仍均應受其拘束（最高法院91年
    台非字第32號及同院92年度台非字第187 號判決意旨參照）
    。
四、經查，本件受刑人因犯如附表所示各罪，分別經判處如附表
    所示之刑，均已確定在案，且本院為最後判決之法院，有各
    該判決書及臺灣高等法院被告前案紀錄表附卷可稽。惟被告
    所犯附表編號一至三所示之宣告刑，前經合併定應執行刑有
    期徒刑2 年6 月（本院99年度審訴字第37號判決），附表編
    號一至四所示之宣告刑，前復經合併定應執行刑有期徒刑3
    年2 月（本院99年度聲字第640 號裁定），此有各該判決、
    裁定及臺灣高等法院被告前案紀錄表附卷可佐，是本院定應
    執行刑，除不得逾越刑法第51條第5 款所定法律之外部界限
    ，即不得重於附表編號一至五所示5 罪刑之總和，亦應受內
    部界限之拘束，即不得重於附表編號一至四所示之宣告刑所
    定應執行刑有期徒刑3 年2 月加計編號五所示有期徒刑6 月
    之總和（合計3 年8 月）。從而，原裁定就本件受刑人所犯
    如附表所示之罪刑，定其應執行之刑為3 年11月，已逾上開
    內部界限之總和，即有違疏失當，本件受刑人雖非確切以此
    理由提起抗告，但原裁定既有可議之處，顯見其指摘原裁定
    不當，為有理由，自應由本院將原裁定撤銷，並更為裁定應
    執行刑如主文所示。
五、依刑事訴訟法第408 條第2 項前段、第477 條第1 項，刑法
    第53條、第51條第5 款，裁定如主文。
中    華    民    國    99    年    10    月    22    日
                  刑事第六庭  法  官  林建鼎
以上正本證明與原本無異。
如不服本裁定，應於收受送達後5 日內向本院提出抗告狀（須附
繕本）。
中    華    民    國    99    年    10    月    22    日
                              書記官  黃伊婕
 附表：受刑人聲請合併定應執行刑案件一覽表：
┌─┬───┬───┬─────┬──────────┬──────────┐
│編│罪  名│宣告刑│犯罪日期  │    最後事實審      │      確定判決      │
│號│      │      │          ├─────┬────┼─────┬────┤
│  │      │      │          │法院、案號│判決日期│法院、案號│確定日期│
├─┼───┼───┼─────┼─────┼────┼─────┼────┤
│  │施用一│有期徒│98年10月20│本院99年度│99年3 月│          │99年3 月│
│一│級毒品│刑1 年│日        │審訴字第37│1 日    │  均同左  │1 日    │
│  │      │2 月  │          │號        │        │          │        │
├─┼───┼───┼─────┼─────┼────┼─────┼────┤
│  │施用二│有期徒│98年10月20│本院99年度│99年3 月│          │99年3 月│
│二│級毒品│刑1 年│日        │審訴字第37│1 日    │  均同左  │1 日    │
│  │      │      │          │號        │        │          │        │
├─┼───┼───┼─────┼─────┼────┼─────┼────┤
│  │施用二│有期徒│98年11月11│本院99年度│99年3 月│          │99年3 月│
│三│級毒品│刑1 年│日        │審訴字第37│1 日    │  均同左  │1 日    │
│  │      │      │          │號        │        │          │        │
├─┼───┼───┼─────┼─────┼────┼─────┼────┤
│  │施用二│有期徒│98年12月8 │本院99年度│99年3 月│          │99年3 月│
│四│級毒品│刑1 年│日        │審易字第75│31日    │  均同左  │31日    │
│  │      │      │          │號        │        │          │        │
├─┼───┼───┼─────┼─────┼────┼─────┼────┤
│  │非法持│有期徒│89年某日至│本院99年度│99年6 月│          │99年9 月│
│五│有刀械│刑6 月│99年2 月6 │竹簡字第63│23日    │  均同左  │3 日    │
│  │      │      │日        │號        │        │          │        │
└─┴───┴───┴─────┴─────┴────┴─────┴────┘

司法院資訊處製作；財團法人民間司法改革基金會備份。
